{
  "language_code": "hy",
  "language_name": "Armenian (Eastern)",
  "verbs": [
    {
      "infinitive": "եմ / լինել",
      "translation_en": "to be",
      "tags": ["irregular", "auxiliary"],
      "notes": "'եմ' is the present indicative. 'լինել' is the infinitive often cited.",
      "tenses": {
        "ներկա": {
          "mood": "եղանակ սահմանական (indicative)",
          "forms": { "ես": "եմ", "դու": "ես", "նա": "է", "մենք": "ենք", "դուք": "եք", "նրանք": "են" }
        },
        "անցյալ անկատար": {
          "mood": "եղանակ սահմանական (indicative)",
          "forms": { "ես": "էի", "դու": "էիր", "նա": "էր", "մենք": "էինք", "դուք": "էիք", "նրանք": "էին" }
        },
        "անցյալ վաղակատար (աորիստ)": {
          "mood": "եղանակ սահմանական (indicative)",
          "infinitive_stem": "եղ-",
          "forms": { "ես": "եղա", "դու": "եղար", "նա": "եղավ", "մենք": "եղանք", "դուք": "եղաք", "նրանք": "եղան" }
        },
        "ապառնի": {
          "mood": "եղանակ սահմանական (indicative)", "particle": "կ", "auxiliary_verb_future": "future of 'em'",
          "notes": "Or 'պիտի լինեմ'. Forms shown with կ- particle + future aux.",
          "forms": { "ես": "կլինեմ", "դու": "կլինես", "նա": "կլինի", "մենք": "կլինենք", "դուք": "կլինեք", "նրանք": "կլինեն" }
        },
        "պայմանական ներկա": {
          "mood": "եղանակ պայմանական (conditional)", "particle": "կ",
          "forms": { "ես": "կլինեի", "դու": "կլինեիր", "նա": "կլիներ", "մենք": "կլինեինք", "դուք": "կլինեիք", "նրանք": "կլինեին" }
        }
      }
    },
    {
      "infinitive": "ունեմ / ունենալ",
      "translation_en": "to have",
      "tags": ["irregular"],
      "tenses": {
        "ներկա": {
          "forms": { "ես": "ունեմ", "դու": "ունես", "նա": "ունի", "մենք": "ունենք", "դուք": "ունեք", "նրանք": "ունեն" }
        },
        "անցյալ անկատար": {
          "forms": { "ես": "ունեի", "դու": "ունեիր", "նա": "ուներ", "մենք": "ունեինք", "դուք": "ունեիք", "նրանք": "ունեին" }
        },
        "անցյալ վաղակատար (աորիստ)": {
          "forms": { "ես": "ունեցա", "դու": "ունեցար", "նա": "ունեցավ", "մենք": "ունեցանք", "դուք": "ունեցաք", "նրանք": "ունեցան" }
        },
        "ապառնի": { "particle": "կ", "forms": { "ես": "կունենամ", "նա": "կունենա" } },
        "պայմանական ներկա": { "particle": "կ", "forms": { "ես": "կունենայի", "նա": "կունենար" } }
      }
    },
    {
      "infinitive": "սիրել",
      "translation_en": "to like/love",
      "tags": ["regular_e_conjugation"],
      "tenses": {
        "ներկա": { "forms": { "ես": "սիրում եմ", "դու": "սիրում ես", "նա": "սիրում է" } },
        "անցյալ անկատար": { "forms": { "ես": "սիրում էի", "նա": "սիրում էր" } },
        "անցյալ վաղակատար (աորիստ)": { "forms": { "ես": "սիրեցի", "դու": "սիրեցիր", "նա": "սիրեց" } },
        "ապառնի": { "particle": "կ", "forms": { "ես": "կսիրեմ", "նա": "կսիրի" } },
        "պայմանական ներկա": { "particle": "կ", "forms": { "ես": "կսիրեի", "նա": "կսիրեր" } }
      }
    },
    {
      "infinitive": "մտածել",
      "translation_en": "to think",
      "tags": ["regular_e_conjugation"],
      "tenses": {
        "ներկա": { "forms": { "ես": "մտածում եմ", "նա": "մտածում է" } },
        "անցյալ անկատար": { "forms": { "ես": "մտածում էի", "նա": "մտածում էր" } },
        "անցյալ վաղակատար (աորիստ)": { "forms": { "ես": "մտածեցի", "նա": "մտածեց" } },
        "ապառնի": { "particle": "կ", "forms": { "ես": "կմտածեմ", "նա": "կմտածի" } },
        "պայմանական ներկա": { "particle": "կ", "forms": { "ես": "կմտածեի", "նա": "կմտածեր" } }
      }
    },
    {
      "infinitive": "իմանալ",
      "translation_en": "to know (facts/skills)",
      "tags": ["irregular_a_conjugation"],
      "tenses": {
        "ներկա": { "forms": { "ես": "գիտեմ", "դու": "գիտես", "նա": "գիտի", "մենք": "գիտենք", "դուք": "գիտեք", "նրանք": "գիտեն" } },
        "անցյալ անկատար": { "forms": { "ես": "գիտեի", "նա": "գիտեր" } },
        "անցյալ վաղակատար (աորիստ)": { "forms": { "ես": "իմացա", "նա": "իմացավ" } },
        "ապառնի": { "particle": "կ", "forms": { "ես": "կիմանամ", "նա": "կիմանա" } },
        "պայմանական ներկա": { "particle": "կ", "forms": { "ես": "կիմանայի", "նա": "կիմանար" } }
      }
    },
    {
      "infinitive": "ճանաչել",
      "translation_en": "to know (people/places)",
      "tags": ["regular_e_conjugation"],
      "tenses": {
        "ներկա": { "forms": { "ես": "ճանաչում եմ", "նա": "ճանաչում է" } },
        "անցյալ անկատար": { "forms": { "ես": "ճանաչում էի", "նա": "ճանաչում էր" } },
        "անցյալ վաղակատար (աորիստ)": { "forms": { "ես": "ճանաչեցի", "նա": "ճանաչեց" } },
        "ապառնի": { "particle": "կ", "forms": { "ես": "կճանաչեմ", "նա": "կճանաչի" } }
      }
    },
    {
      "infinitive": "ուզենալ / ուզել",
      "translation_en": "to want",
      "tags": ["irregular_a_conjugation"],
      "tenses": {
        "ներկա": { "forms": { "ես": "ուզում եմ", "նա": "ուզում է" } },
        "անցյալ անկատար": { "forms": { "ես": "ուզում էի", "նա": "ուզում էր" } },
        "անցյալ վաղակատար (աորիստ)": { "forms": { "ես": "ուզեցա", "նա": "ուզեցավ" } },
        "ապառնի": { "particle": "կ", "forms": { "ես": "կուզենամ", "նա": "կուզենա" } },
        "պայմանական ներկա": { "particle": "կ", "translation_en_tense": "would like", "forms": { "ես": "կուզենայի", "նա": "կուզենար" } }
      }
    },
    {
      "infinitive": "աշխատել",
      "translation_en": "to work",
      "tags": ["regular_e_conjugation"],
      "tenses": {
        "ներկա": { "forms": { "ես": "աշխատում եմ", "նա": "աշխատում է" } },
        "անցյալ անկատար": { "forms": { "ես": "աշխատում էի", "նա": "աշխատում էր" } },
        "անցյալ վաղակատար (աորիստ)": { "forms": { "ես": "աշխատեցի", "նա": "աշխատեց" } },
        "ապառնի": { "particle": "կ", "forms": { "ես": "կաշխատեմ", "նա": "կաշխատի" } }
      }
    },
    {
      "infinitive": "սովորել",
      "translation_en": "to study/learn",
      "tags": ["regular_e_conjugation"],
      "tenses": {
        "ներկա": { "forms": { "ես": "սովորում եմ", "նա": "սովորում է" } },
        "անցյալ անկատար": { "forms": { "ես": "սովորում էի", "նա": "սովորում էր" } },
        "անցյալ վաղակատար (աորիստ)": { "forms": { "ես": "սովորեցի", "նա": "սովորեց" } },
        "ապառնի": { "particle": "կ", "forms": { "ես": "կսովորեմ", "նա": "կսովորի" } }
      }
    },
    {
      "infinitive": "գնալ",
      "translation_en": "to go",
      "tags": ["irregular_a_conjugation"],
      "tenses": {
        "ներկա": { "forms": { "ես": "գնում եմ", "նա": "գնում է" } },
        "անցյալ անկատար": { "forms": { "ես": "գնում էի", "նա": "գնում էր" } },
        "անցյալ վաղակատար (աորիստ)": { "forms": { "ես": "գնացի", "նա": "գնաց" } },
        "ապառնի": { "particle": "կ", "forms": { "ես": "կգնամ", "նա": "կգնա" } }
      }
    },
    {
      "infinitive": "կարողանալ",
      "translation_en": "to be able to (can)",
      "tags": ["irregular_a_conjugation"],
      "tenses": {
        "ներկա": { "forms": { "ես": "կարող եմ", "նա": "կարող է" } },
        "անցյալ անկատար": { "forms": { "ես": "կարող էի", "նա": "կարող էր" } },
        "անցյալ վաղակատար (աորիստ)": { "forms": { "ես": "կարողացա", "նա": "կարողացավ" } },
        "ապառնի": { "particle": "կ", "forms": { "ես": "կկարողանամ", "նա": "կկարողանա" } }
      }
    },
    {
      "infinitive": "ուտել",
      "translation_en": "to eat",
      "tags": ["irregular_e_conjugation"],
      "tenses": {
        "ներկա": { "forms": { "ես": "ուտում եմ", "նա": "ուտում է" } },
        "անցյալ անկատար": { "forms": { "ես": "ուտում էի", "նա": "ուտում էր" } },
        "անցյալ վաղակատար (աորիստ)": { "forms": { "ես": "կերա", "դու": "կերար", "նա": "կերավ" } },
        "ապառնի": { "particle": "կ", "forms": { "ես": "կուտեմ", "նա": "կուտի" } }
      }
    },
    {
      "infinitive": "խմել",
      "translation_en": "to drink",
      "tags": ["regular_e_conjugation"],
      "tenses": {
        "ներկա": { "forms": { "ես": "խմում եմ", "նա": "խմում է" } },
        "անցյալ անկատար": { "forms": { "ես": "խմում էի", "նա": "խմում էր" } },
        "անցյալ վաղակատար (աորիստ)": { "forms": { "ես": "խմեցի", "նա": "խմեց" } },
        "ապառնի": { "particle": "կ", "forms": { "ես": "կխմեմ", "նա": "կխմի" } }
      }
    },
    {
      "infinitive": "խոսել",
      "translation_en": "to speak",
      "verb_group": "e_conjugation",
      "tags": ["regular_e_conjugation"],
      "tenses": {
        "ներկա": { "forms": { "ես": "խոսում եմ", "նա": "խոսում է" } },
        "անցյալ անկատար": { "forms": { "ես": "խոսում էի", "նա": "խոսում էր" } },
        "անցյալ վաղակատար (աորիստ)": { "forms": { "ես": "խոսեցի", "նա": "խոսեց" } },
        "ապառնի": { "particle": "կ", "forms": { "ես": "կխոսեմ", "նա": "կխոսի" } }
      }
    },
    {
      "infinitive": "կարդալ",
      "translation_en": "to read",
      "verb_group": "a_conjugation",
      "tags": ["regular_a_conjugation"],
      "tenses": {
        "ներկա": { "forms": { "ես": "կարդում եմ", "նա": "կարդում է" } },
        "անցյալ անկատար": { "forms": { "ես": "կարդում էի", "նա": "կարդում էր" } },
        "անցյալ վաղակատար (աորիստ)": { "forms": { "ես": "կարդացի", "նա": "կարդաց" } },
        "ապառնի": { "particle": "կ", "forms": { "ես": "կկարդամ", "նա": "կկարդա" } }
      }
    }
  ]
}
